【裁判字號】    97,交聲,2757
【裁判日期】    971222
【裁判案由】    聲明異議
【裁判全文】
臺灣臺中地方法院交通事件裁定        97年度交聲字第2757號
原處分機關  交通部公路總局臺中區監理所
異  議  人
即受處分人  甲○○
上列受處分人因違反道路交通管理處罰條例案件，對於交通部公
路總局臺中區監理所民國97年9月18日所為之裁決（中監違字第
裁60－GE0000000號裁決書），聲明異議，本院裁定如下：
    主    文
異議駁回。
    理    由
一、原處分機關略以：異議人即受處分人甲○○所有之5623─LB
    號自用小客車，於民國97年1月29日20時55分許，在台中市
    市○○路與朝富路口號處因「駕車行經有燈光號誌管制之交
    岔路口紅燈右轉」之違規，經台中市警察局第六分局警員依
    違反道路交通管理處罰條例第53條第2項當場舉發，處分機
    關於97年9月18日以中監違字第裁60－GE0000000號裁決書，
    裁處罰鍰新臺幣（下同）1800元，並依第63條記違規點數3
    點等語。
二、受處分人聲明異議意旨略以：伊於97年2月份已繳納紅單（
    郵局），至今過8個月卻收到裁決書，伊繳納紅單之文件於
    保留6個月後已丟棄，無法查明，爰依此聲明異議云云。
三、按「汽車駕駛人，行經有燈光號誌管制之交岔路口闖紅燈者
    ，處新臺幣1800元以上5400元以下罰鍰。前項紅燈右轉行為
    者，處新臺幣600元以上1800元以下罰鍰」、「汽車駕駛人
    有同條例第53條情形者，除依原條例處罰鍰外，並記違規點
    數3點」。道路交通管理處罰條例第53條、第63條第1項第3
    款分別定有明文。
四、經查：
  (一)受處分人所有之5623─LB號自用小客車，於97年1月29日20
    時55分許，在台中市市○○路與朝富路口號處，因「駕車行
    經有燈光號誌管制之交岔路口紅燈右轉」之違規，經台中市
    警察局第六分局警員依違反道路交通管理處罰條例第53條第
    2項當場舉發違規，受處分人並在舉發違反道路交通管理事
    件通知單上「收受通知聯者簽章」欄簽名等事實，除為受處
    分人所不爭執外，並有該件舉發違反道路交通管理事件通知
    單影本一紙在卷可稽，是受處分人已得有合法之通知，合先
    敘明。
  (二)受處分人辯稱其已於97年2月份繳納該罰單云云，惟原處分
    機關查詢其電腦資料後，並無此筆郵撥繳費之紀錄，且本院
    自97年10月21日送達函請受處分人提出繳費證明，受處分人
    迄今均未提出，再經本院於97年11月26日電詢受處分人，受
    處分人亦表示其無相關繳費之資料可供提出，此有本院電話
    紀錄表一紙附卷可稽，是受處人所辯已繳納罰單云云，並無
    作何事證可資證明，尚不足據以對其有利之認定。
  (三)綜上所述，受處分人未於應到案日期內自動繳納罰鍰，復未
    於舉發通知單上所載應到案日期即97年2月13日前到案聽候
    裁決，則原處分機關按諸上開規定，逕行裁處罰鍰1800元，
    逾期則依裁決書之處罰主文規定處罰，即無違法不當可言。
    故本件異議為無理由，應予駁回。
五、據上論斷，應依道路交通管理處罰條例第87條第2項，道路
    交通案件處理辦法第19條規定，裁定如主文。
中    華    民    國    97    年    12    月    22    日
                  交通法庭    法  官  洪堯讚
以上正本證明與原本無異。
如不服本裁定應於送達後五日內向本院提出抗告狀。
                              書記官  沈慧玲
中    華    民    國    97    年    12    月    22    日


司法院資訊處製作；財團法人民間司法改革基金會備份。
